最高法院刑事判決　　　　　　　　　　　　　　　八十八年度台上字第七一九○號
　　上　訴　人　甲○○
右上訴人因違反藥事法等罪案件，不服台灣高等法院中華民國八十六年十月十三日第
二審判決（八十六年度上訴字第二○五五號，起訴案號：台灣台北地方法院檢察署八
十五年度偵字第一六一○三、一八○七一、一八九三八號），提起上訴，本院判決如
左：
    主  文
上訴駁回。
    理  由
本件原判決含轉讓禁藥、非法吸用化學合成麻醉藥品、施用毒品、販賣毒品四部分，
上訴人甲○○未聲明為一部上訴，應視為全部上訴。其理由分三部分說明：
一轉讓禁藥部分：
按刑事訴訟法第三百七十七條規定：上訴於第三審法院，非以判決違背法令為理由，
不得為之。是提起第三審上訴，應以原判決違背法令為理由，係屬法定要件；且必須
依據卷內資料為具體之指摘，並足據以辨認原判決已具備違背法令之形式，始屬相當
。上訴人對原判決此部分之上訴意旨略稱上訴人於警訊自白，係遭刑求致為與事實不
合之供述，證人鄭永昌之警訊筆錄其中「購買」更改為「拿取」，足見其製作過程有
瑕疵，原審未予查明，遽採為論罪證據，不無違法。惟查原審依其調查證據結果，本
於推理作用，認定上訴人明知安非他命為禁藥，而於民國八十五年六月上旬在台北縣
三重市○○○路三十三巷四十二號二樓居住處轉讓安非他命一包（重約一公克）與鄭
永昌等情，因而維持第一審論處上訴人明知禁藥而轉讓（累犯）罪刑部分之判決，駁
回上訴人對此部分在第二審之上訴，業已明其所憑之證據，並於判決理由內詳上
訴人所稱其於警訊遭刑求之辯解，不足採信，所請再行調查此項證據，為無必要之理
由。從形式上觀察，尚無違背法令情形存在。上訴意旨無視原判決之指駁說明，徒憑
己見任意指摘原判決採證違法，不足據以辨認原判決已具備該項違背法令之形式。依
首揭說明，應認其上開部分之上訴為違背法律上之程式。
二施用毒品、販賣毒品部分：
按犯民國八十七年五月二十日修正為毒品危害防制條例之前肅清煙毒條例所定之罪，
除地方法院或其分院判處死刑或無期徒刑而未經上訴之案件；或高等法院或其分院判
處死刑或無期徒刑之案件，或駁回對於初審法院判處死刑或無期徒刑之上訴案件，應
送本院覆判外，以地方法院或其分院為初審，高等法院或其分院為終審法院，修正前
肅清煙毒條例第十六條定有明文。本件上訴人於八十五年七月所犯施用毒品、販賣毒
品罪，既經原審台灣高等法院維持初審分別判處有期徒刑三年四月、九年（褫奪公權
五年）之判決，於八十六年十月十三日為終審判決，當日即告確定，而不得再上訴於
本院，上訴人對於原法院此部分判決，竟仍提起上訴，自非法所准許。
三非法吸用化學合成麻醉藥品部分：
按刑事訴訟法第三百七十六條所列各罪之案件，經第二審判決者，不得上訴於第三審
法院，法有明文。本件上訴人非法吸用化學合成麻醉藥品部分，原審係依麻醉藥品管
理條例第十三條之一第二項第四款論處罪刑，核屬刑事訴訟法第三百七十六條第一款
之案件。依上開說明，既經第二審判決，自不得上訴於第三審法院，上訴人竟復對此
部分提起上訴，顯為法所不許。
據上論結，應依刑事訴訟法第三百九十五條前段，判決如主文。
中      華      民      國    八十八    年     十二     月     十六     日
                              最高法院刑事第十庭
                                  審判長法官  曾  有  田
                                        法官  陳  宗  鎮
                                        法官  劉  介  民
                                        法官  魏  新  和
                                        法官  孫  增  同
      右正本證明與原本無異
                                              書  記  官
中      華      民      國    八十八    年     十二     月    二十一    日
